最  高  行  政  法  院  判  決
110年度年再字第1號
再 審原 告  吳清良                                      
訴訟代理人  朱敏賢  律師
再 審被 告  臺北市政府                             
代  表  人  柯文哲                
上列當事人間公立學校教職員退休資遣撫卹條例事件，再審原告
對於中華民國110年10月15日本院109年度年上字第186號判決，
提起再審之訴，本院判決如下：
　　主  文
再審之訴駁回。
再審訴訟費用由再審原告負擔。
　　理  由
一、再審原告前任職臺北市○○區○○國民小學(下稱○○國小)教師，
    經再審被告所屬教育局民國104年7月27日北市教人字第0000
    0000000號函(下稱原退休審定函)審定104年8月1日退休生效
    ，並依學校教職員退休條例(已於108年4月24日廢止)第21條
    之1第1項、同條例施行細則(已於108年12月9日廢止)第19條
    規定，以再審原告於63年12月1日至83年6月21日任職中華工
    程股份有限公司之年資，已按任職年資20年標準領取離職給
    與，其再任教師重行退休之年資，應自90年8月1日再任○○國
    小教師之月起另行計算，且重行退休年資連同已領取離職退
    與之年資合併計算後，不得超過35年，爰審定再審原告年資
    為退撫舊制1年、退撫新制14年，合計15年，據以核發退休
    給與在案。嗣因公立學校教職員退休資遣撫卹條例(下稱退
    撫條例)於106年8月9日經總統令公布並訂自107年7月1日施
    行，再審被告以107年6月5日教人字第10734481300號函(下
    稱原處分)重新審定再審原告自107年7月1日起之每月退休所
    得。再審原告不服，循序提起行政訴訟，經臺北高等行政法
    院108年度年訴字第87號判決(下稱原審判決)及本院109年度
    年上字第186號判決(下稱原確定判決)駁回上訴確定。再審
    原告不服，主張原確定判決有行政訴訟法第273條
　　第1項第1款「適用法規顯有錯誤」事由，提起再審之訴。
二、再審原告起訴主張：其係任職公營事業離職後再任職公立學
    校教師，並辦理退休之教職員，依法屬退撫條例施行細則第
    37條規定之2次退休職員，再審被告自應依上開規定合併任
    職公營事業及公立教職年資，並參照該規定附表3以認定再
    審原告之退休所得上限。是再審原告之退休所得替代率上限
    ，應以合併任職35年年資為準，故首年所得替代率為百分之
    75，逐年調降至最末年百分之60。然原處分所決定再審原告
    之退休所得替代率上限，其首年僅有百分之45，降至最末年
    僅剩餘百分之30，原處分顯然違法，自應予撤銷，惟觀原審
    判決全然未行言詞審理，驟以司法院釋字第783號解釋業已
    宣告退撫條例在本件應適用之部分係合憲，即駁回其於第一
    審之訴，業經再審原告提起上訴時具體指摘其有當然判決違
    背法令之情形，原確定判決竟對於應適用退撫條例施行細則
    第37條規定不予適用，而判決駁回上訴，核屬適用法規顯有
    錯誤，致影響裁判結果之情形等語。
三、再審被告則以：再審被告以原處分重新審定再審原告之退休
    給與，所根據之事實為再審原告於104年8月1日退休生效時
    ，經原退休審定函審定再審原告退休成就之條件，是客觀上
    明白足以確認，從而考量本案所涉之退休所得替代率、退休
    所得之上限金額、優惠存款利率、優存額度、優存每月利息
    及新舊制月退休金計算方式，均為退撫條例定有明文，應屬
    客觀上明白足以確認之事實，再審被告所為原處分，依法並
    無不合，亦無再審原告所指適用法規顯有錯誤之情形等語，
    資為抗辯。
四、本院按：確定判決有行政訴訟法第273條第1項第1款所規定
    「適用法規顯有錯誤者」之事由，固得提起再審之訴。惟判
    斷確定判決是否適用法規顯有錯誤，應以該確定判決所確定
    之事實為前提，因而，主張確定判決認定事實錯誤，或主張
    與確定判決所確定之事實相異的事實，進而謂確定判決適用
    法規顯有錯誤，均不得認有「適用法規顯有錯誤」之事由。
    經查，原確定判決係依原審判決確定之事實，以再審原告自
    ○○國小教師退休，係經再審被告所屬教育局以原退休審定函
    審定104年8月1日退休生效，並以再審原告已領取任職國營
    事業20年資之離職給與，其重行退休之年資，應自再任教師
    之月起另行計算，且重行退休年資連同已領取離職退與之年
    資合併計算後，不得超過35年，爰審定再審原告年資為退撫
    舊制1年、退撫新制14年(合計15年)在案，原處分僅係依原
    退休審定函審定確定之年資重新計算再審原告自107年7月1
    日起之退休所得，再審原告如認原退休審定函審定之年資有
    誤，自應依該函之教示於法定期間提起行政救濟，再審原告
    於本件再事爭執年資計算，顯屬無據，而駁回再審原告之上
    訴。再審意旨主張再審原告係任職公營事業離職後再任職公
    立學校教師，並辦理退休之教職員，依法屬退撫條例施行細
    則第37條規定之2次退休職員，再審被告自應依上開規定合
    併任職公營事業及公立教職年資，並參照該規定附表3以認
    定再審原告之退休所得上限。是再審原告之退休所得替代率
    上限，應以合併任職35年年資為準，故首年所得替代率應以
    百分之75為上限，逐年調降至最末年百分之60，執以指摘原
    確定判決應適用退撫條例施行細則第37條規定不予適用，而
    駁回其上訴，適用法規顯有錯誤云云，核係主張與原確定判
    決所確定之事實相異的事實，進而謂原確定判決適用法規顯
    有錯誤云云，依上開說明，自難認原確定判決有適用法規顯
    有錯誤之再審事由。再審原告提起本件再審之訴，顯無再審
    理由，應予駁回。
五、據上論結，本件再審之訴為無理由。依行政訴訟法第278條
    第2項、第98條第1項前段，判決如主文。
中　　華　　民　　國　　111 　年　　10　　月　　13　　日
                    最高行政法院第三庭
                        審判長法官  胡  方  新
　　　　　　　　　　　　      法官  鍾  啟  煒
　　　　　　　　　　　　      法官  曹  瑞  卿
                              法官　梁  哲  瑋
                              法官　蕭  惠  芳

以  上  正  本  證  明  與  原  本  無  異
中　　華　　民　　國　　111 　年　　10　　月　　13　　日
　　　　　　　　　　　　　　　書記官　高  玉  潔